臺灣屏東地方法院刑事判決
111年度交訴字第63號
公  訴  人  臺灣屏東地方檢察署檢察官
被      告  陳建文


上列被告因公共危險案件，經檢察官提起公訴（110年度偵字第1
0911號），因被告於準備程序中就被訴犯罪事實為有罪之陳述，
經告知簡式審判程序之旨，並聽取當事人之意見後，經本院合議
庭裁定由受命法官獨任進行簡式審判程序，茲判決如下：
    主    文
陳建文駕駛動力交通工具發生交通事故，致人傷害而逃逸，處有
期徒刑陸月，如易科罰金，以新臺幣壹仟元折算壹日。
    犯罪事實
一、陳建文於民國110年9月22日7時15分許，騎乘車牌號碼000-0
    000號普通重型機車（下稱前揭機車），沿屏東縣九如鄉三
    多路由東往西方向行駛，行經屏東縣九如鄉三多路與三環路
    交岔路口，本應注意駕駛至交岔路口時，應遵守交通號誌之
    指示，依當時天候晴、日間自然光線，該處為乾燥、無缺陷
    及障礙物之柏油路面，且視距良好，交通號誌運作正常，客
    觀上並無不能注意之情形，竟疏未注意貿然闖越紅燈，適胡
    倩竹騎乘車牌號碼000-0000號普通重型機車，沿屏東縣九如
    鄉三多路由北往南方向行駛，行經上揭交岔路口，見狀煞閃
    不及，陳建文所騎乘前揭機車之右側車身擦撞胡倩竹所騎乘
    機車之左側車身（下稱本案交通事故），致胡倩竹因而人車
    倒地致受有右腳第一趾脫位併撕裂傷、臉及下肢多處擦挫傷
    、右胸及右髖挫傷等傷害（所涉過失傷害罪部分，業經胡倩
    竹撤回告訴，並由臺灣屏東地方檢察署檢察官為不起訴處分
    確定）。詎陳建文明知其騎乘前揭機車發生本案交通事故，
    且對胡倩竹因人車倒地受傷之事亦有認識，猶基於發生交通
    事故致人傷害而逃逸之犯意，未報警處理，亦未停留現場等
    待警方前來處理，更未採取任何救護措施，或留下聯絡資料
    予任何在場人士，逕自駕駛前開車輛離去。嗣警方據報到場
    處理，始循線查悉上情。
二、案經胡倩竹訴由屏東縣政府警察局屏東分局報告臺灣屏東地
    方檢察署檢察官偵查起訴。
    理    由
一、上揭犯罪事實，迭經被告陳建文於警詢、偵訊、本院準備程
    序及審理時坦承不諱（見警卷第3至9頁，偵卷第89至91頁，
    本院卷第96、97、110頁），核與證人即告訴人胡倩竹、證
    人潘芯榆、謝旻瑾於警詢時之證述相符（見警卷第10至17頁
    ），並有寶建醫療社團法人寶建醫院診斷證明書、111年7月
    12日寶建醫字第1110712314號函暨檢附之病歷、道路交通事
    故現場圖、肇事現場略圖、道路交通事故調查報告表㈠、㈡、
    被告與告訴人車號查詢機車車籍、證號查詢資料、屏東縣政
    府警察局舉發違反道路交通管理事件通知單、屏東縣○○○○○
    里○○○000○00○00○里○○○○00000000000號函暨檢送之職務報告
    、行車紀錄器擷圖畫面7幀、交通部公路總局高雄區監理所1
    11年2月11日高監鑑字第1110001758號函暨檢送之交通部公
    路總局高雄區監理所屏澎區車輛行車事故鑑定會鑑定意見書
    在卷可稽（見警卷第22至27、30至36頁，偵卷第21至31、71
    至76頁，本院卷第31至91頁），足佐被告前揭任意性自白與
    事實相符，堪信為真實。從而，本件事證明確，被告上揭犯
    行，洵可認定，應依法論科。
 二、論罪科刑
  ㈠核被告所為，係犯刑法第185條之4第1項前段之駕駛動力交通
    工具發生交通事故，致人傷害而逃逸罪。
  ㈡被告前於109年間因不能安全駕駛動力交通工具之公共危險案
    件，經本院以109年度交簡字第2407號判決判處有期徒刑4月
    確定，於110年7月7日易科罰金執行完畢乙情，經檢察官主
    張，被告於本院審理時不爭執（見本院卷第111頁），復經
    檢察官提出檢察署刑案資料查註紀錄表存卷可按。被告於受
    有期徒刑之執行完畢後，5年以內故意再犯本案有期徒刑以
    上之罪，為累犯（依司法院刑事裁判簡化通俗化原則，刑事
    判決主文得不記載累犯或其他刑法總則加重、減輕事由）。
    惟該前案與本案之罪質、犯罪樣態及不法內涵仍屬有間，尚
    難認被告有刑罰反應力薄弱情形，爰依司法院大法官釋字第
    775號解釋意旨，就本案罪刑，不加重最低本刑。
  ㈢被告前揭犯罪之科刑，爰以被告之責任為基礎，並審酌被告
    未停留現場處理善後並給予告訴人必要之救護，亦未等待警
    方到場以釐清本案交通事故責任，更未將其聯絡方式提供予
    告訴人即逕行逃逸，所為誠非可取。惟念其犯後坦認犯行，
    且與告訴人成立調解，並已如數給付調解金額予告訴人等節
    ，業經被告於本院準備程序時供述在卷（見本院卷第96頁）
    ，並有屏東縣九如鄉調解委員會調解書附卷可考（見偵卷第
    95頁），復於本院審理時供稱：我不會再犯了，倘若入監執
    行就無法工作了，我平常都早上起床工作、交貨到農會的果
    菜市場等語（見本院卷第111頁），足見被告尚具悔意，並
    彌補本案所致損害，犯後態度尚佳。暨考量被告於本院審理
    中自陳：我教育程度為高中肄業，務農，與母親、兄姊同住
    等語（見本院卷第110頁），並提出務農照片、出貨單為佐
    （見本院卷第121至135頁）之智識程度、家庭經濟及生活狀
    況等一切情狀，量處如主文所示之刑，並依刑法第41條第1
    項前段諭知易科罰金之折算標準。
據上論斷，應依刑事訴訟法刑事訴訟法第273條之1第1項、第284
條之1、第299條第1項前段，判決如主文。
本案經檢察官林冠瑢提起公訴，檢察官吳政洋到庭執行職務。
中    華    民    國   111    年     8    月    25    日
                  刑事第四庭  法  官  錢毓華
以上正本證明與原本無異。
如不服本判決應於收受判決後20日內向本院提出上訴書狀，並應
敘述具體理由；其未敘述上訴理由者，應於上訴期間屆滿後20日
內向本院補提理由書（均須按他造當事人之人數附繕本）「切勿
逕送上級法院」。　　　　　　　　　
中　　華　　民　　國　　111 　年　　8 　　月　　25　　日
                              書記官  郭淑芳
附錄本案論罪科刑法條：刑法第185條之4第1項。
中華民國刑法第185條之4第1項：
駕駛動力交通工具發生交通事故，致人傷害而逃逸者，處六月以
上五年以下有期徒刑；致人於死或重傷而逃逸者，處一年以上七
年以下有期徒刑。